【裁判字號】    89,上更(一),1002
【裁判日期】    890127
【裁判案由】    違反槍砲彈藥刀械管制條例
【裁判全文】
臺灣高等法院刑事判決                  八十九年度上更(一)字第一二號
    上  訴  人    臺灣板橋地方法院檢察署檢察官
    被      告    甲○○
右上訴人因被告違反槍砲彈藥刀械管制條例案件，不服臺灣板橋地方法院八十八年度
訴字第二○二三號，中華民國八十九年一月二十七日第一審判決（起訴案號：臺灣板
橋地方法院檢察署八十八年度偵字第二三二四四號）提起上訴，經判決後，由最高法
院發回更審，本院判決如左：
    主  文
原判決撤銷。
甲○○未經許可無故寄藏土製改造掌心雷手槍，累犯，處有期徒刑壹年貳月。併科罰
金新臺幣壹萬伍仟元，罰金如易服勞役以新臺幣玖佰元（即銀元佰元）折算壹日。
扣案之土製改造掌心雷手槍壹把及土製改造子彈壹顆均沒收。
    事  實
一、甲○○前因違反麻醉藥品管理條例罪，經臺灣板橋地方法院判處有期徒刑六月確
    定，於民國八十二年十一月十六日執行完畢，仍不知悔改，於八十六年十二月間
    ，在臺北縣三重市○○街三二七巷七二號四樓（起訴書漏未記載四樓）住處內，
    受乙○○（違反槍砲彈藥刀械管制條例案件，另案於臺灣臺北地方法院審理中）
    委託，未經許可代為寄藏具殺傷力之土製改造掌心雷手槍一把及土製改造子彈一
    顆從原置於屋內酒櫃後之槍彈移藏甲○○臥房之衣櫃上。嗣於八十六年十二月十
    一日二十時三十分許，為警在上址甲○○房間衣櫃上查獲上開槍彈。
二、案經臺北縣警察局新店分局報請臺灣板橋地方法院檢察署檢察官偵查起訴。
    理  由
一、訊據被告甲○○矢口否認有違反槍砲彈藥刀械管制條例之犯行，辯稱：前開查獲
    槍枝子彈之地址係汪彥旻之朋友所承租，後因該朋友入監執行，但因有購買家具
    放在那裡，如未繼續承租家具就要搬走，因此汪彥旻問其願否承租，當天約乙○○去看房子，問乙○○是否願與其一起承租，後來二人在該處喝酒，女友林秀玲
    也在場，之後因其喝醉酒而在房間睡覺，不知乙○○將槍枝、子彈放在那裡，且
    該處亦非其承租之房子云云。惟查：
二、惟查：（一）、右開寄藏槍彈之事實，業據證人即獲案之員警王衍凱、丙○○及
    黃坤枝於本院調查時證述綦詳（見本院上訴卷八十九年四月十八日調查筆錄），
    並有土製改造掌心雷手槍一把及土製改造子彈一顆扣案足資佐證。證人王衍凱於
    本院前開調查時供稱：（搜索時可有搜索票？）當時查獲魏進發供述有朋友在桃
    園有槍，由組長丙○○帶我們去，後來查獲乙○○，他竊取機車，他供述槍寄放
    在甲○○家，並帶我們去甲○○家敲門，他女友開門，甲○○在睡覺，乙○○問
    甲○○槍放何處，甲○○說放在衣櫥上等語。又稱：（當時你們可有搜索？）槍
    找到後，我們才找看是否還有其他東西，當時黃坤枝在樓下，丙○○沒有去，另
    還有一名同事也有去等語。再稱：（當時甲○○何案通緝？）麻藥。及稱：（槍
    是何人拿出來？）當時槍放在衣櫥上沒有蓋，用衛生紙包著子彈等語。暨稱：（
    當時確實是甲○○說放在衣櫥？）槍絕對是被告講放在那裡的沒錯等語。及（當
    時何人指出槍在何處的？）乙○○根本不知槍在那裡等語（見本院上訴卷八十九
    年四月十八日前開訊問筆錄）。證人黃坤枝則稱：案子我不熟，我帶乙○○去敲
    完門，與甲○○講完話後，我再帶乙○○去樓下等語（見同前開本院上訴卷八十
    九年四月十八日訊問筆錄）。又扣案之槍彈均具有殺傷力，有內政部警政署刑事
    警察局八十六年十二月十五日刑鑑字第八四六四○號鑑驗通知書乙紙附卷可稽，
    足見被告受乙○○寄藏槍彈之事實，應堪信為事實。（二）、雖被告於警訊時及
    偵查中，就乙○○藏放槍枝、子彈之事，均否認知情，渠於警訊時供稱：「乙○○是在八十六年十二月九日下午十五時左右，到我住處三重市○○街三二七巷七
    二號四樓找我聊天的，他並沒有把槍枝交給我」、「我不知道，這事情要問乙○○才知道，是他帶警方來我這裡的，我真的不知道」云云，在檢察官偵查中供稱
    ：「他（乙○○）藏在那邊我不曉得」、「（為何願意讓他藏）我不知情」云云
    （見八十六年度偵字第一六五二一號偵查卷第十一頁、第三十一頁、第三十二頁
    筆錄）。即證人乙○○固坦承於八十六年十二月十一日二十時三十分，帶同警方
    人員前往三重市○○街三二七巷七二號四樓查獲其所有之前開槍彈，然稱：「（
    該槍枝子彈）是我已死亡之朋友李耀西生前交給我的，時間大約在今（八六）年
    三、四月間，在瑞芳鎮某電玩店交給我保管」等語，於偵查中經檢察官反覆詰問
    證人乙○○為何槍枝子彈會在被告處查獲，被告是否知情等情，乙○○供稱：「
    七、八月前李耀西寄放在我那邊，我因甲○○剛搬到三重，沒有人知道，所以藏
    在他那邊」、「（你藏在他家中，他是否知情）不知道」、「（為何甲○○不知
    情，你敢藏槍在他那邊）他住四樓剛搬去，沒人知道」、「（他究否知情）不知
    道」云云（見八十六年度偵字第一六五二一號偵查卷第三十三頁筆錄）。於原審
    法院審理時亦證稱：（掌心雷和子彈為何放在三重市○○街三二七巷七二號四樓
    ？）甲○○在三重市○○街三二七巷七二號四樓跟他女友租房子在那裡，他要找
    我分租，但我覺得那地方太小，且我在龍潭有租房子，沒有答應，我們三人就在
    那裡喝酒，我將槍、子彈放在酒櫃後面，甲○○不知道，我要回去時忘了拿云云
    。（放酒櫃後面什麼地方？）酒櫃和牆壁間的縫隙云云。（你帶警察去取槍是在
    那裡拿到槍？）當天是我叫甲○○的女友去取出來，我人在外面沒有看到他從那
    裡拿出來云云（見原審卷第三十九頁反面、第四十頁訊問筆錄）。是以，本案查
    扣之槍彈係在被告甲○○房間衣櫃上查獲，可徵被告確有將槍彈移置於房間衣櫃
    上，被告應受託寄藏該槍彈，否則焉有可能逕自變更放槍彈位置，而證人乙○○
    先於偵訊時供稱：因甲○○剛搬到三重，沒人知道，所以藏在他那邊云云；於原
    審法院審理時另供稱：伊將槍、彈放在酒櫃後面要回去時忘了拿云云。所供前後
    齟齬，亦與事實相左，顯有瑕疵可指，又核與查扣情節不合，要係迴護被告之詞
    ，被告否認犯罪亦係飾詞圖卸，均非可採。事證明確，被告犯行洵堪認定。
三、核被告所為係犯槍砲彈藥刀械管制條例第十一條第四項未經許可寄藏槍砲，及同
    條例第十二條第四項未經許可寄藏子彈等罪，係屬一行為觸犯數罪名，為異種想
    像競合犯，應從一重以同條例第十一條第四項未經許可寄藏槍砲規定處斷。原審
    以不能證明被告犯罪，而為被告無罪之判決，尚有違誤，上訴人於上訴指摘原判
    決不當，為有理由，自應由本院將原判決予以撤銷改判。復查被告甲○○前曾因
    違反麻醉藥品管理條例罪，經臺灣板橋地方法院判處有期徒刑六月確定，於八十
    二年十一月十六日易科罰金執行完畢，有臺灣高等法院檢察署刑案紀錄簡覆表附
    卷可稽，其於執行完畢後五年內再犯有期徒刑以上之本罪，為累犯，應依法加重
    其本刑。爰審酌被告犯罪動機、目的、手段及犯罪後態度等一切情狀，量處如主
    文第二項所示之刑，並諭知易役勞役之折算標準。扣案之土製改造掌心雷手槍一
    把及土製改造子彈一顆為違禁物，應併予宣告沒收。
據上論斷，應依刑事訴訟法第三百六十九條第一項前段、第三百六十四條、第二百九
十九條第一項前段，槍砲彈藥刀械管制條例第十一條第四項、第十二條第四項，刑法
第十一條前段、第五十五條、第四十七條、第三十八條第一項第一款、第四十二條第
二項，罰金罰鍰提高標準條例第二條，現行法規所定貨幣單位折算新臺幣條例第二條
判決如主文。
本案經檢察官陳明光到庭執行職務。
中    華    民    國     九十     年      二        月        十四      日
                            臺灣高等法院刑事第十八庭
                                審判長法  官  吳      敦
                                      法  官  林  陳  松
                                      法  官  吳  明  峰
右正本證明與原本無異。
如不服本判決應於收受送達後十日內向本院提出上訴書狀，其未敘述上訴之理由者並
得於提起上訴後十日內向本院補提理由書（均須按他造當事人之人數附繕本）。
                                      書記官  李  華  安
中    華    民    國     九十     年      二        月        十四      日
附錄：本案論罪科刑法條全文
槍砲彈藥刀械管制條例第十一條第四項
未經許可，持有、寄藏或意圖販賣而陳列第一項所列槍砲者，處一年以上七年以下有
期徒，併科新臺幣七百萬元以下罰金。
槍砲彈藥刀械管制條例第十二條第四項
未經許可持有、寄藏或意圖販賣而陳列子彈者，處五年以下期徒刑、併科新臺幣三百
萬元以下罰金。


司法院資訊處製作；財團法人民間司法改革基金會備份。
